【裁判字號】    89,簡上,60
【裁判日期】    890414
【裁判案由】    違反動產擔保交易法
【裁判全文】
臺灣新竹地方法院刑事判決                          八十九年度簡上字第六號
    上  訴  人  甲○○
    即  被  告
右上訴人因違反動產擔保交易法案件，不服本院新竹簡易庭八十九年度竹簡字第三九
號，中華民國八十九年四月十四日第一審簡易判決（原聲請案號：八十八年度偵字第
七八二四號）提起上訴，本院管轄第二審之合議庭判決如左：
    主  文
上訴駁回。
甲○○緩刑貳年。
    事  實
一、甲○○於民國八十六年十一月間（聲請書誤載為八十八年），以動產擔保交易附
    條件買賣方式向順益汽車股份有限公司（下稱順益公司）購買車號Ｒ三—八五一
    五號自小客車，為動產擔保交易之債務人。雙方約定總價金為新台幣（下同）四
    十九萬九千元，除頭期款九萬九千元外，其餘四十萬元共分三十六期繳付，每月
    一期，每期連同利息應繳付一萬四千八百六十六元，於付清全部價金前，上開動
    產擔保交易標的物之自小客車仍屬順益公司所有，惟於完納價款前，甲○○得先
    占有前揭自小客車，但應停放於新竹市○○路○段三二０巷三五弄八一號，不得
    將前揭自小客車遷移或為其他處分。詎甲○○在取得前揭Ｒ三—八五一五號自小
    客車後，於繳納十期分期款後，即意圖不法之利益，拒不付款，並於八十七年十
    一月間將車輛遷移前址，致生損害於順益公司。迨順益公司提出告訴後，甲○○
    始於八十九年一月十七日繳清其餘款項。
二、案經順益公司訴由臺灣新竹地方法院檢察署檢察官偵查起訴。
    理  由
一、訊據上訴人即被告甲○○並不否認前揭以動產擔保交易附條件買賣方式向順益公
    司購買車號Ｒ三—八五一五號自小客車，僅繳納十期分期款，且未將車輛停放於
    新竹市○○路○段三二０巷三五弄八一號之約定地點等事實，經核亦與卷附動產
    擔保交易附條件買賣設定登記申請書、契約書、本票相符（見偵查卷第三至五頁
    ）；惟其矢口否認有何違反動產擔保交易法犯行，辯稱伊係出借名義供其姐吳雲
    雲購買本件車輛，吳雲雲繳付七期後未繳，伊經由告訴人催繳，亦為吳雲雲代繳
    至第十期共三期款項，後伊因經濟拮据而要求以支票支付但遭告訴人之收款員拒
    絕始未如期繳納，且伊雖未將車輛停放於約定地點，然仍為駕駛車輛之正常合理
    使用情形，並無不法利益之意圖，另伊已於八十九年一月十七日將所餘款項付清
    ，是告訴人並未受有損害云云。經查：本件縱係上訴人出借名義供其姐吳雲雲購
    買車輛，惟上訴人既具名與告訴人成立附條件買賣契約，即屬動產擔保交易之債
    務人，負有依約按期繳納分期款及保管擔保交易標的物之義務。而上訴人自承僅
    繳納至第十期款項即未再續繳，其雖辯稱係因告訴人之收費員拒絕接受以支票支
    付款項，惟上訴人與告訴人並未約定得以支票付款，告訴人即無同意以支票支付
    之義務，且車輛雖因使用而四處行駛，然上訴人既自知經濟拮据而無法繼續繳納
    款項，即應依約將車輛停放於約定地點以便告訴人能依法取回車輛，上訴人捨此
    不為而將車輛遷移他處，難謂無不法利益之意圖，且使告訴人因無法追索標的物
    而致生損害甚明，況按違反動產擔保交易法第三十八條之規定而遷移附條件買賣
    之標的物之行為係即成犯，行為人之遷移行為一完成，犯罪即屬成立，行為人嗣
    後是否已與告訴人和解乙情並無礙其犯罪行為之成立，故上訴人雖辯稱其業於八
    十九年一月十七日繳清所餘款項，與告訴代理人溫維楨所述相符，並有告訴代理
    人所提之業務聯絡單一紙附卷可稽（見本院八十九年八月十日訊問筆錄及所附資
    料），仍無解於其犯行之成立。是上訴人所辯不足採信，本件事證明確，上訴人
    犯行洵堪認定，應依法論科。
二、核上訴人所為係犯違反動產擔保交易法第三十八條之罪。原審本前開同一見解，
    依動產擔保交易法第三十八條、刑法第十一條前段、第四十一條、罰金罰鍰提高
    標準條例第一條前段、第二條，處上訴人拘役三十日，並諭知易科罰金之折算標
    準，認事用法均無不合，上訴意旨猶執前詞請求撤銷改判，為無理由，應予駁回
    。第念上訴人未曾受有期徒刑以上刑之宣告，此有臺灣高等法院被告全國前案紀
    錄表一份附卷可稽，且已清償所有款項，業如前述，其因一時失慮而犯本件，經
    此偵審程序，當知惕勵，信無再犯之虞，本院認其所受刑之宣告，以暫不執行為
    適當，爰併諭知緩刑二年，以啟自新。
三、據上論斷，應依刑事訴訟法第四百五十五條之一第三項、第三百六十八條，刑法
    第七十四條第一款，判決如主文。
本案經檢察官章京文到庭執行職務。
中      華      民      國    八十九    年     十二     月     十八     日
                              臺灣新竹地方法院刑事第二庭
                        審判長法  官  王銘勇
                                        法  官  蘇嘉豐
                                        法  官  黃美盈
右正本證明與原本無異。
不得上訴。
                                        書記官  呂聖儀
中      華      民      國    八十九    年     十二     月     十八     日


司法院資訊處製作；財團法人民間司法改革基金會備份。
